ACORDAO-COMPLETO-2477074

ACÓRDÃO DE RELAÇÃO

ACÓRDÃO DE RELAÇÃO 1065/2021 ATA 16/2021 - PLENÁRIO

Acórdão 1065/2021-TCU-Plenário
Considerando tratar-se de denúncia, com pedido de cautelar, relacionada à alienação da Refinaria Landulpho Alves (Rlam) , pela Petrobras, por um valor, supostamente, inferior ao de mercado, podendo acarretar graves prejuízos econômicos ao Erário;
Considerando que o documento do denunciante preenche os requisitos previstos nos arts. 234 e 235, do Regimento Interno/TCU, c/c o art. 53, da Lei 8.443, de 16/7/1992, e no art. 103, § 1º, in fine, da Resolução - TCU 259/2014;
Considerando o acompanhamento, em fase de execução, no âmbito do TC Processo 024.763/2020-9, de minha relatoria, dos desinvestimentos do Projeto Phil - Fase 1: Refinaria Abreu e Lima (Rnest) , Refinaria Landulpho Alves (Rlam) , Refinaria Presidente Vargas (Repar) e Refinaria Alberto Pasqualini (Refap) ;
Considerando que o referido acompanhamento envolve as questões relativas à Sistemática para Desinvestimentos de Ativos e Empresas do Sistema Petrobras, em especial as atinentes à precificação, principal ponto da denúncia; sendo que toda a documentação, incluindo a que o denunciante pede que seja apresentada pela Petrobras, foi disponibilizada ao TCU;
Considerando que determinei, em Comunicação proferida no Plenário em 31/3/2021, à unidade especializada que procedesse, no âmbito do TC Processo 024.763/2020-9, avaliação sobre a necessidade de expedição de medida acautelatória em respeito da suposta venda da Rlam a valores inferiores aos estimados pela Petrobras;
Considerando ser possível, inclusive por previsão contratual, o desfazimento da operação da venda da Rlam até a fase de encerramento (closing) , prevista para setembro de 2021, restando afastada a necessidade de atuação em caráter de urgência e, consequentemente o perigo da demora;
Considerando que as informações recebidas no TC Processo 024.763/2020-9 atinentes à precificação dos ativos da Rlam (avaliações internas, avaliações externas e de relatórios de fairness opinion) , após análises minudentes da unidade técnica, demonstraram estar tecnicamente embasadas e aderentes à Sistemática para Desinvestimentos de Ativos e Empresas do Sistema Petrobras, de forma que não se vislumbra, até o momento, irregularidades;
Considerando a jurisprudência do Tribunal na qual  o ingresso de terceiros ocorre quando identificado deliberação que afete, de forma direta, o direito subjetivo do postulante, o que não se verifica no presente caso, Acórdão 2586/2018-TCU-Plenário, rel. E. Ministro Bruno Dantas e Acórdão 1.438/2008-P, rel. E. Ministro Aroldo Cedraz;  
Os Ministros do Tribunal de Contas da União, reunidos em sessão Plenária, ACORDAM, por unanimidade, com fundamento nos arts. 1º, inciso XVI, e 43, inciso I, 53 e 55 da Lei 8.443/92, c/c os arts. 143, 234, 235 e 250, inciso I, do Regimento Interno, quanto ao processo a seguir relacionado, em conhecer da presente denúncia para, no mérito, considerá-la prejudicada diante da análise conclusiva sobre a conformidade da venda da Rlam, em especial de sua precificação, realizada no TC Processo 024.763/2020-9, restando afastada a necessidade de medida cautelar, além de prolatar as providências abaixo indicadas:
1. Processo TC-Processo 006.194/2021-4 (DENÚNCIA) 
	1.1. Responsável: Identidade preservada (art. 55, caput, da Lei n. 8.443/1992) 
	1.2. Interessado: Identidade preservada (art. 55, caput, da Lei n. 8.443/1992) 
	1.3. Órgão/Entidade: Petróleo Brasileiro S.a.
	1.4. Relator: Ministro Walton Alencar Rodrigues
	1.5. Representante do Ministério Público: não atuou
	1.6. Unidade Técnica: Secretaria de Fiscalização de Infraestrutura de Petróleo e Gás Natural (SeinfraPet) .
	1.7. Representação legal: Clara Lis Coelho de Andrade (185.778/OAB-RJ) e outros, representando Elvino Jose Bohn Gass, Joseildo Ribeiro Ramos e Arlindo Chignalia Júnior; Juliana Carvalho Tostes Nunes (131.998/OAB-RJ) e outros, representando Petróleo Brasileiro S.A.; Maximiliano Nagl Garcez (27.889/OAB-DF) , representando Sindicato dos Petroleiros do Estado da Bahia. 
	1.8. Providências:
	1.8.1 indeferir, nos termos do art. 146 do RITCU, o pedido de ingresso nos autos dos Deputados Federais Arlindo Chinaglia Júnior (PT/SP) , Elvino José Bohn Gass (PT/RS) e Joseildo Ribeiro Ramos (PT/BA) , bem como o pedido de constituição de procuradores legais nos autos, encaminhando-lhe comunicação desta decisão; 
                    1.8.2 enviar os autos, nos termos do arts. 6º e 14, incisos I a IV, da Resolução-TCU 294/2018, às respectivas unidades técnicas responsáveis por agir no momento do recebimento de documentos produzidos externamente ao Tribunal referentes às peças 1 a 5, 8, e 17 a 22, para a adequada classificação da informação e registro dos respectivos elementos no aplicativo de Classificação de Restrição de Acesso; e
                    1.8.3 dar ciência do acórdão ao denunciante e à Petróleo Brasileiro S.A. (Petrobras) ; 
                    1.8.4 levantar o sigilo dos autos, preservando tão somente o sigilo em relação à identidade do denunciante; e
	 1.8.5 apensar definitivamente, nos termos do art. 40, inciso III, da Resolução - TCU 259/2014, os presentes autos ao TC Processo 024.763/2020-9.

Petróleo Brasileiro S.a.

WALTON ALENCAR RODRIGUES

Clara Lis Coelho de Andrade (185.778/OAB-RJ) e outros, representando Elvino Jose Bohn Gass, Joseildo Ribeiro Ramos e Arlindo Chignalia Júnior; Juliana Carvalho Tostes Nunes (131.998/OAB-RJ) e outros, representando Petróleo Brasileiro S.A.; Maximiliano Nagl Garcez (27.889/OAB-DF), representando Sindicato dos Petroleiros do Estado da Bahia.

Não atuou

DENÚNCIA (DEN)

Secretaria de Fiscalização de Infraestrutura de Petróleo e Gás Natural (SeinfraPet).